【裁判字號】    95,交聲,4
【裁判日期】    950529
【裁判案由】    違反道路交通管理處罰條例聲明異議
【裁判全文】
臺灣士林地方法院交通事件裁定           95年度交聲字第4號
原處分機關  臺北市交通事件裁決所
異  議  人  劉金融
即受處分人
上列異議人因違反道路交通管理處罰條例案件，對於臺北市交通
事件裁決所民國94年11月30日北市裁三字第裁22-CG0000000號裁
決聲明異議（原舉發案號：臺北縣政府警察局北縣警交字第CG00
00000 號舉發違反道路交通管理事件通知單），本院裁定如下：
    主  文
異議駁回。
    理  由
一、按汽車駕駛人行車速度超過規定之最高時速，處新臺幣（下
    同）1,200 元以上2,400 元以下罰鍰，並記違規點數1 點，
    道路交通管理處罰條例第40條第1 項、第63條第1 項第1 款
    分別定有明文。
二、原處分意旨略以：異議人即受處分人劉金融所有CTB-136 號
    重型機車，於民國94年9 月6 日上午11時3 分許，在臺北縣
    三芝鄉臺2 線淺水灣山莊（往石門方向）前，經臺北縣政府
    警察局交通隊舉發其有「限速60公里、經測時速76公里、超
    速16公里、未滿20公里」之違規，依道路交通管理處罰條例
    第40條第1 項處罰鍰1,200 元，並依同條例第63條第1 項第
    1 款之規定，記違規點數1 點。
三、聲明異議意旨略以：異議人所騎乘之上開車號重型機車為電
    動三輪車改裝，不符於一般輪速率，測量是否超速方式之速
    率距數為何，有待專業評估，爰請求撤銷原處分云云。
四、經查：異議人劉金融所騎乘之車號CTB-136 號重型機車，於
    上開時間、地點，以時速76公里之速度超速行駛（行車限速
    為時速60公里，超速16公里未滿20公里）之違規事實，有違
    規採證照片2 紙在卷足憑。異議人雖以前揭情詞置辯，惟查
    ：本件微電腦自動測速照相儀器係違規車輛駛壓過感應圈，
    經微電腦測出有超速情事，始會啟動拍照，此有臺北縣政府
    警察局94年11月11日北縣警交字第0940156217號函在卷可參
    ，是與輪軸長度並無關連。又經本院核閱前揭違規採證照片
    ，發現於照片之數據欄第1 行係表示違規時間、日期，第2
    行左邊之2 係顯示車道，00、08表示拍攝時間相差0.8 秒，
    右方200cm 及V=76為感應線圈之間隔距離及測得之時速，足
    見異議人通過交叉路口之第2 快車道時確有超過時限行駛之
    違規行為，異議人前開抗辯，尚無足採信，其確有超過最高
    速限行駛之違規行為，堪予認定。
五、從而，原處分機關援引上揭規定，裁處異議人罰鍰1,200 元
    ，並記違規點數1 點，核無不當。本件異議為無理由，應予
    駁回。
據上論斷，應依道路交通案件處理辦法第19條，裁定如主文。
中    華    民    國    95    年    5     月    29    日
                  交通法庭法  官  馬傲霜
以上正本證明與原本無異。
如不服本裁定，應於送達後5日內，向本院提出抗告狀。
                          書記官  陳玉瓊
中    華    民    國    95    年    5     月    29    日


司法院資訊處製作；財團法人民間司法改革基金會備份。
